【裁判字號】    92,訴,1473
【裁判日期】    921208
【裁判案由】    毒品危害防制條例
【裁判全文】
臺灣桃園地方法院刑事判決                        九十二年度訴字第一四七三號
    公  訴  人  臺灣桃園地方法院檢察署檢察官
    被      告  甲○○
右列被告因毒品危害防制條例案件，經檢察官提起公訴（九十二年度毒偵緝字第三一
九號），本院裁定適用簡式審判程序審理，茲判決如左：
    主  文
甲○○連續施用第一級毒品，處有期徒刑捌月。
    事  實
一、甲○○前因施用毒品案件，經觀察、勒戒後，認無繼續施用毒品之傾向，業經臺
    灣桃園地方法院檢察署檢察官於民國九十年二月二十日以八十九年度毒偵字第四
    二一一號為不起訴處分確定。詎其復基於施用毒品之概括犯意，自九十二年一月
    二十日晚上十時許起至九十二年四月十一日上午九時九分許回溯二十六小時內某
    時（起訴書誤載為九十二年四月十一日）止，在桃園縣中壢市○○路「大英帝國
    ＫＴＶ」及其位於桃園縣中壢市○○路八三八巷三八號四樓住處等處，以每三天
    即施用一次之頻率，連續施用第一級毒品海洛因多次，為警先後於九十二年一月
    二十一日上午九時二十四分許及九十二年四月十一日上午九時九分許通知其採尿
    送驗後查獲。經本院於九十二年三月三十一日以九十二年三月三十一日以九十二
    年毒聲字第九七三號裁定將甲○○送觀察、勒戒後，認有繼續施用毒品之傾向，
    本院再以九十二年度毒聲字第二五九二號裁定令入戒治處所施以強制戒治一年。
二、案經桃園縣警察局中壢分局報告台灣桃園地方法院檢察署檢察官偵查起訴。
    理  由
一、訊據被告甲○○固坦承曾自九十二年一月二十日晚上十時許起至九十二年四月五
    日某時止，於桃園縣中壢市○○路「大英帝國ＫＴＶ」及其位於桃園縣中壢市○
    ○路八三八巷三八號四樓住處等處，以每三天一次之頻率，連續施用毒品海洛因
    多次等情，惟矢口否認其曾於同年四月六日至同年月十一日上午九時九分許往前
    回溯二十六小時某時內，有何施用海洛因之犯行。惟查，被告於右揭時、地為警
    查獲時所採集之尿液檢體，經送昭信科技顧問股份有限公司以酵素免疫分析法及
    氣相層析質譜分析法檢驗之結果，均呈嗎啡陽性反應無誤，有該公司濫用藥物陽
    性檢體檢驗報告二紙附卷可稽，而該檢體以酵素免疫分析法初步篩檢後，再以更
    精密之氣相層析質譜儀分析法為確認，已可排除偽陽性之反應。又海洛因係嗎啡
    經化學合成之半人工合成品，其藥（毒）性高於嗎啡，經吸食或注射進入人体，
    藉由人體代謝系統之新陳代謝，分解成藥（毒）性較低之嗎啡，由尿液排出人體
    ，故於尿液中，以嗎啡成份檢出，此亦有憲兵司令部七十九年六月一日（七九）
    鑑驗字第○二七三號函、八十年六月十七日（八○）鑑驗字第二八一五號函、暨
    法務部調查局八十年三月二十八日（八○）發技一字第一八九八號函可參，且海
    洛因經注射入人體後，約百分之八十於二十四小時內自尿中排出，一般而言，尿
    液中能否驗出嗎啡陽性反應與其投與量、投與途徑、採尿時間、個人體質、及檢
    驗方法之靈敏度有關，國外曾有文獻報導注射六毫克之海洛因鹽酸鹽，其代謝物
    嗎啡之平均可檢出時限約為二十六小時，故被告於九十二年四月二十一日上午九
    時九分許為警採尿送驗結果，其尿中係呈海洛因陽性反應，則依前揭鑑定機關之
    鑑驗結果，被告最後一次施用海洛因之時間，應係於前揭採尿時點回溯二十六小
    時內某時始為正確，被告辯稱其自九十二年一月二十日晚上十時許至同年四月五
    日某時許連續多次施用海洛因後，自同年四月六日至警於四月二十一日上午九時
    九分許為其驗尿之期間，均未施用海洛因云云，恐係因時日已久，記憶有誤所致
    ，並非可採，是足認被告應確曾於九十二年一月二十日晚上十時許至同年四月二
    十一日上午九時九分許回溯二十六小時內某時，連續施用第一級毒品海洛因無誤
    。次查，被告於八十八年間曾因施用毒品案件，經送觀察、勒戒後，認無繼續施
    用毒品傾向，經臺灣桃園地方法院檢察署檢察官於九十年二月二十日以八十九年
    度毒偵字第四二一一號為不起訴處分確定在案，其於五年內復因犯本件施用第一
    級毒品海洛因案件，經本院於九十二年三月三十一日以九十二年毒聲字第九七三
    號裁定將被告送觀察、勒戒後，認有繼續施用毒品之傾向，本院再以九十二年度
    毒聲字第二五九二號裁定令入戒治處所施以強制戒治一年等情，有刑案查註紀錄
    表、受觀察勒戒人毒品及前科紀錄簡列表、臺灣桃園地方法院檢察署檢察官八十
    九年毒偵字第四二一一號不起訴處分書、本院九十二年度毒聲字第九七三號、九
    十二年毒聲字第二五九二號刑事裁定、臺灣桃園看守所附設勒戒處所有無繼續施
    用毒品傾向證明書、有無繼續施用毒品傾向評估標準紀錄表及臺灣高等法院被告
    全國前案紀錄表各一份在卷足憑，被告本件所犯施用第一級毒品海洛因之犯行，
    與毒品危害防制條例第二十條第三項前段之規定相符，殆無疑問。綜上所述，本
    案事證明確，被告犯行應堪認定，應予依法論科。
二、核被告之所為，係犯毒品危害防制條例第十條第一項之施用第一級毒品罪。其持
    有毒品之低度行為為施用毒品之高度行為所吸收，不另論罪。被告先後多次施用
    犯行，時間緊接，犯罪構成要件相同，顯係基於概括犯意反覆為之，為連續犯，
    應以一罪論，並依法加重其刑。爰審酌被告屢次查獲後又再犯顯無悔意，惟其所
    犯限於自殘，尚未對社會造成重大危害，且犯後坦承部分犯行等一切情狀，量處
    如主文所示之刑，以資懲儆。
三、本件被告所犯毒品危害防制條例第十條第一項施用第一級毒品罪，為法定刑六月
    以上五年以下有期徒刑之罪，且屬地方法院管轄第一審案件，而被告已於本院準
    備期日中就本件被訴事實為有罪之陳述，經本院告知其簡式審判程序之旨，並聽
    取當事人之意見後，依刑事訴訟法第二百七十三條之一第一項，由合議庭裁定由
    受命法官獨任進行簡式審判程序，附此敘明。
據上論斷，應依刑事訴訟法第二百九十九條第一項前段、第二百七十三條之一第一項
，毒品危害防制條例第十條第一項，刑法第十一條前段、第五十六條，判決如主文。
本案經檢察官鍾和憲到庭執行職務。
中      華      民      國    九十二    年      十二     月     八      日
                              臺灣桃園地方法院刑事第八庭
                                  法  官  劉  秀  君
右正本證明與原本無異。
如不服本判決，應於判決送達後十日內向本院提出上訴狀( 應附繕本 )，上訴於臺灣
高等法院。
                                  書記官  邱  仲  騏
中      華      民      國    九十二    年      十二     月     八      日
附錄本案論罪科刑之法條：
毒品危害防制條例第十條第一項：
施用第一級毒品者，處六月以上五年以下有期徒刑。


司法院資訊處製作；財團法人民間司法改革基金會備份。
